---
title: "第一次作业"
author:
  - 龙昕
documentclass: ctexart
keywords:
  - 中文
  - R Markdown
output:
  rticles::ctex:
    fig_caption: yes
    number_sections: yes
    toc: yes
---


```{r setup}
#options(repos = c(CRAN = "https://cran.rstudio.com/"))

# install packages
#install.packages('tidyverse')
#install.packages('kableExtra')
#install.packages('lubridate')
#install.packages('scales')
#install.packages('plotly')
#install.packages('patchwork')
#install.packages('ggrepel')
#install.packages('rstatix')
#install.packages('showtext')

#load library
library(tidyverse)
library(kableExtra)
library(lubridate)
library(scales)
library(plotly)
library(patchwork)
library(ggrepel)
library(rstatix)
library(showtext)
showtext.auto(enable = TRUE)

```

# 你的主要发现

1. 靠近地铁的房屋单价比不靠近地铁的房屋单价高

2. 房屋的楼层越高，房屋的单价越贵，但对于超过50层的情况则相反
  
3. 平房的房屋单价最低，板塔结合的房屋单价最高


# 数据介绍

本报告**链家**数据获取方式如下：
    
报告人在2023年9月12日获取了[链家武汉二手房网站](https://wh.lianjia.com/ershoufang/)数据。
    
- 链家二手房网站默认显示100页，每页30套房产，因此本数据包括3000套房产信息；
    
- 数据包括了页面可见部分的文本信息，具体字段及说明见作业说明。

 **说明：**数据仅用于教学；由于不清楚链家数据的展示规则，因此数据可能并不是武汉二手房市场的随机抽样，结论很可能有很大的偏差，甚至可能是错误的。
    
```{r}
# 载入数据和预处理
Sys.setlocale(category = "LC_ALL", locale = "en_US.UTF-8")


lj<- read_csv("D:/R/document/git/1st_assignment_eda-xl-whuniversity/data/2023-09-12_cleaned.csv")


theme_set(theme(text = element_text(family="Songti SC",size = 10))) #这里family设置成你系统中的中文字体名


```

# 数据概览

数据表（lj)共包括`r names(lj)`等`r ncol(lj)`个变量,共`r nrow(lj)`行。表的前10行示例如下：

```{r}
lj %>% 
  head(10) %>%
  kable(caption = "武汉链家二手房") %>% 
  kable_styling()
```

各变量的简短信息：
```{r}
glimpse(lj)
```

各变量的简短统计：
```{r}
summary(lj)
```

可以看到：

- 房屋总价的均值为155.9万元

- 最贵的房屋总价为1380万元
 
- 最贵的房屋单价为44656元每平方米

# 探索性分析

## 变量房屋总价的数值描述与图形

```{r}
lj %>%
  ggplot(aes(price_ttl)) +
  geom_boxplot()
```

发现：

- 绝大部分房屋总价都在500w之内
- 只有极少数房屋总价超过1000w

## 变量房间数的数值描述与图形

```{r}
lj %>%
  count(bedrooms) %>%
  ggplot(aes(bedrooms,n)) +
  geom_line()
```

发现：

- 三间卧室的房子在售的数量最多

- 在售的房子最多有7间卧室

## 变量单价，朝向与面积的数值描述与图形
```{r}
lj %>%
  ggplot(aes(building_area, price_sqm, color = directions1)) +
  geom_point() +
  geom_smooth()
```

发现：

- 朝南的建筑单价就较高

- 朝南的建筑比较多

## 靠近地铁的房价比不靠近地铁的房价更高

```{r}
temp <- 
  filter(lj, near_subway == '近地铁'|is.na(near_subway))%>% 
  group_by(near_subway) %>%
  summarize(count = n(),
            m_price = mean(price_sqm, na.rm = TRUE),
  )

temp %>%
  ggplot(aes(x = near_subway, y = m_price)) +
  geom_col()
```

发现：

- 近地铁的房屋单价比远离地铁的房屋单价更高


## 房屋单价跟楼层间的关系

```{r}
temp2 <- lj %>% 
  group_by(property_t_height) %>%
  summarize(count = n(),
            ttl = mean(price_sqm, na.rm = TRUE),
  )

temp2 %>%
  ggplot(aes(x = property_t_height, y = ttl)) +
  geom_point() +
  geom_smooth()
```


发现：

- 1-15层楼，房屋单价并没随着层数的递增而增加

- 20-50楼层越高，房屋单价往往越高

- 超过50层楼，房屋单价在下降

## 房屋类型对房屋单价的影响

```{r}
temp3 <- lj %>% 
  group_by(property_style) %>%
  summarize(count = n(),
            ttl = mean(price_sqm, na.rm = TRUE),
  )

temp3 %>%
  ggplot(aes(x = property_style, y = ttl)) +
  geom_col()
```

发现：

- 板塔结合的房屋单价最高

- 平房房屋单价最低

---

# 发现总结

武汉市在售房屋均价不超过200w，房屋绝大多数是朝南的。房屋的单价跟是否靠近地铁有直接联系。50层以下，楼层高度越高，房屋单价越高。50层以上，则不适用这个规则。板塔结合的房屋单价最高，平房房屋单价最低。

